【裁判字號】    88,交聲,166
【裁判日期】    890229
【裁判案由】    聲明異議
【裁判全文】
臺灣臺中地方法院交通事件裁定                    八十八年度交聲字第一六六號
    原處分機關  交通部公路局臺中市監理站
    受  處分人
    即  異議人  甲○○
右列受處分人因違反道路交通管理處罰條例案件，對於交通部公路局臺中市監理站八
十八年十一月三十日所為之處分（裁監稽違字第六一─八八一一三０─一號裁決書）
聲明異議，本院裁定如左：
    主  文
異議駁回。
    理  由
一、按汽車駕駛人轉彎時，轉彎車不讓直行車先行者，處二百元以上六百元以下（折
    合新臺幣六百元以上一千八百元以下）罰鍰；汽車駕駛人，駕駛汽車違反道路交
    通安全規則，因而肇事致人受傷者，吊扣其駕駛執照三個月至六個月，道路交通
    管理處罰條例第四十八條第六款、第六十一條第二項分別定有明文。另依違反道
    路交通管理事件統一裁罰標準表規定，駕駛人於接獲舉發違反道路交通管理事件
    通知單後，於十五日之期限內繳納罰款者，處以法定最低額；逾期者，處以法定
    最高額。
二、本件聲明異議意旨略以：本件受處分人即異議人甲○○於民國八十八年十月十日
    下午三時許，駕駛車牌號碼Ｕ六─七六九號營業用小客車，沿臺中市○○路行駛
    至與泰橋路之交岔路口，欲左轉泰橋路時，與對向沿中清路直行而來由被害人詹
    德民所騎乘之車牌號碼ＭＹＸ─０一三號機車發生碰撞，惟是日係因被害人與其
    附載之陳淑月有說有笑闖紅燈煞車不及，始肇致本件車禍云云。
三、經查，異議人駕駛前述車輛於上開時、地違規轉彎車未讓直行車先行因而肇事致
    被害人詹德民及附載之陳淑月受傷乙節，業經證人即本件舉發之員警盧紹剛於本
    院調查時到庭結證稱：「（本件是否由你舉發？經過情形如何？）是的，我有至
    現場處理，：：：我至現場繪圖時，異議人已不在場，只有被害人詹德民在，異
    議人第二天才到警局作筆錄，我是依現場的跡證判斷異議人左轉車並未讓直行車
    先行，現場的紅綠燈兩方均只有三個燈，並無左轉指示燈，而異議人來補行筆錄
    當天，並無強調號誌燈有何問題，另被害人有提出診斷證明書，我才依法舉發，
    異議人及被害人均稱其行向為綠燈。」等語甚詳，並提出臺中市警察局交通警察
    隊肇事現場圖及被害人詹德民及陳淑月受傷之診斷證明書各一份附卷可資佐憑，
    參以本件異議人與證人盧紹剛，素不認識，亦無仇怨，證人盧紹剛依法執行勤務
    ，當無誣陷之理，足見證人盧紹剛上開所證，堪信屬實，應予採信。次依卷附肇
    事現場圖顯示，本件肇事地點乃發生於中清路與泰橋路之交岔路口，異議人車係
    左轉車，其右前車身受損，被害人車係直行車，其車頭受損，再參諸異議人於該
    肇事現場圖當事人陳述經過攔內，並未提及肇事當時該路段號誌有何問題，其對
    於被害人有究有無闖紅燈乙節亦隻字未提等情，足見肇事當時被害人詹德民並無
    闖紅燈之情事，否則以闖紅燈如此重大過失之情節，實攸關雙方肇責之認定，異
    議人身為計程車駕駛人，衡情當不致於疏未陳述，是異議人嗣於異議理由中始辯
    稱：係因被害人與其附載之陳淑月有說有笑闖紅燈煞車不及，始肇致本件車禍云
    云，顯係飾卸諉責之詞，洵無足採。再查，被害人二人確因本件車禍而受傷乙節
    ，復有診斷證明書二紙在卷為證，亦堪採信。從而，本件事證已臻明確，異議人
    確有違反首揭道路交通管理處罰條例等規定之事實，已堪認定。從而，原處分機
    關據以援引上開規定，裁處罰鍰新臺幣一千八百元，並吊扣駕照六個月，另依道
    路交通管理處罰條例第六十三條第一項第一款規定，記違規點數一點，均無不當
    。本件聲明異議為無理由，應予駁回。
四、據上論斷，應依道路交通案件處理辦法第十九條，裁定如主文。
中      華      民      國      八十九      年      二    月  二十九    日
                                臺灣臺中地方法院交通法庭
                                    法  官  呂  明  坤
右正本證明與原本無異。
如不服本裁定應於送達後五日內向本院提出抗告狀。
                                    書記官
中      華      民      國      八十九      年      二    月  二十九    日


司法院資訊處製作；財團法人民間司法改革基金會備份。
